臺灣臺北地方法院刑事判決
111年度侵簡字第9號
公  訴  人  臺灣臺北地方檢察署檢察官
被      告  孫錫德



選任辯護人  吳發隆律師
被      告  謝仁豪



            張賢崑


            畢珏堂


上  一  人
選任辯護人  蔡坤旺律師
            卓璟汶律師
被      告  簡雨新



上列被告等因妨害性自主等案件，經檢察官提起公訴（109年度
少連偵字第82、83、84、85號；109年度偵字第13707號），因被
告等均於準備程序中就被訴妨害風化部分自白犯罪，經本院裁定
改以簡易判決處刑，判決如下：
    主  文
孫錫德成年人與少年共同犯圖利容留猥褻罪，共陸罪，各處有期
徒刑肆月，如易科罰金，以新臺幣壹仟元折算壹日。應執行有期
徒刑壹年，如易科罰金，以新臺幣壹仟元折算壹日。
謝仁豪成年人與少年共同犯圖利容留猥褻罪，共陸罪，各處有期
徒刑叄月，如易科罰金，以新臺幣壹仟元折算壹日。應執行有期
徒刑捌月，如易科罰金，以新臺幣壹仟元折算壹日。
張賢崑成年人與少年共同犯圖利容留猥褻罪，共陸罪，各處有期
徒刑叄月，如易科罰金，以新臺幣壹仟元折算壹日。應執行有期
徒刑捌月，如易科罰金，以新臺幣壹仟元折算壹日。
畢珏堂成年人與少年共同犯圖利容留猥褻罪，共陸罪，各處有期徒刑叄月，如易科罰金，以新臺幣壹仟元折算壹日。應執行有期徒刑捌月，如易科罰金，以新臺幣壹仟元折算壹日。
簡雨新成年人與少年共同犯圖利容留猥褻罪，共陸罪，各處有期徒刑肆月，如易科罰金，以新臺幣壹仟元折算壹日。應執行有期徒刑壹年，如易科罰金，以新臺幣壹仟元折算壹日。
扣案如附表編號一、五、七至十五、十八、二十八所示之物均沒
收。
未扣案孫錫德之犯罪所得新臺幣壹拾柒萬伍仟元沒收，如全部或
一部不能沒收或不宜執行沒收時，追徵其價額。
未扣案謝仁豪之犯罪所得新臺幣壹拾肆萬柒仟元沒收，如全部或
一部不能沒收或不宜執行沒收時，追徵其價額。
未扣案簡雨新之犯罪所得新臺幣陸萬元沒收，如全部或一部不能沒收或不宜執行沒收時，追徵其價額。
    事實及理由
一、本案犯罪事實及證據（即起訴書犯罪事實欄「二、」部分，起訴書犯罪事實欄「一、」部分已由本院另行審結），除證據部分增列「被告孫錫德、謝仁豪、張賢崑、畢珏堂、簡雨新於本院準備程序之自白」（見本院侵訴卷一第152頁、第259頁、第267頁、第380頁、本院侵訴卷二第30頁）以外，餘均引用檢察官起訴書之記載（如附件）。
二、按刑法第231條第1項所謂之容留，係指收容留置，意即提供
    他人為性交或猥褻行為場所之謂；而媒介則係指居間仲介之
    意。又刑法第231條規定意圖使男女與他人性交或猥褻之行
    為，而引誘、容留或媒介以營利者，其處罰之對象為引誘、
    容留或媒介之人。犯罪構成要件乃以行為人主觀上有營利及
    使男女與他人為性交或猥褻行為之犯意，客觀上有引誘、容
    留或媒介之行為為已足，屬於形式犯。故行為人只要以營利
    為目的，有使男女與他人為性交或猥褻行為之意圖，而著手
    引誘、容留或媒介行為，即構成犯罪；至該男女與他人是否
    有為性交或猥褻之行為，則非所問，亦不以媒介行為人取得
    財物或利益，始足當之。是核被告5人所為，均係犯刑法第2
    31條第1項前段之意圖使女子與他人為猥褻之行為而容留以
    營利罪。被告5人意圖營利媒介並進而容留女子與男客為猥
    褻之行為，其等媒介之低度行為為容留之高度行為所吸收，
    不另論罪。被告5人及少年潘○玄（原名潘○翰，92年2月生，
    姓名、年籍均詳卷，另由本院少年法庭處理）就上開犯行有
    犯意聯絡、行為分擔，應論以共同正犯。
三、又依刑法第231條第1項圖利媒介性交罪之法條文義觀之，難
    認立法者於制定法律時，已預定該項犯罪之本質，當然涵蓋
    多數反覆實行之媒介行為在內；且圖利媒介性交之情況，不
    一而足，多次媒介之行為，未必皆出於行為人之一個犯意決
    定，實無從認定立法者本即預定該犯罪之本質，必有數個同
    種類行為而反覆實行之集合犯。又數行為如無從認係於密接
    之時、地實行，亦難認係侵害同一之法益，如遽以接續犯而
    合為包括之一行為，評價僅成立一個罪名，難認與一般社會
    健全觀念相符，自應回歸本來賦予複數法律效果之原貌，即
    對於行為人之多數犯刑法第231條第1項行為，應採一罪一罰
    ，始符合立法本旨（最高法院107年度台上字第4338號判決
    意旨參照）。另刑法第231條第1項之處罰客體係容留、媒介
    等行為，並非性交、猥褻行為，亦即其罪數應以容留、媒介
    等行為（對象）定之；如其容留、媒介「同一人」而與他人
    為多次性交易，在綜合考量行為人之犯意、行為狀況、社會
    通念及侵害同一法益下，仍應僅以一罪論；至於媒介「不同
    女子」為性交易行為部分，應認為行為可分而具有獨立性，
    其行為之時間、地點明顯可以區隔，彼此間具有獨立性，自
    屬數罪。查被告5人於本案犯罪期間，媒介、容留同一女子
    於起訴書附表所示期間在同一地點所為反覆數次猥褻行為部
    分，係於密切接近之時間、空間，本於單一決意所為，侵害
    同一法益，各行為之獨立性較為薄弱，依社會通念，在刑法
    評價上以視為數個舉動之接續實行，合為包括一行為予以評
    價較為合理，各分別成立接續犯而為包括一罪；然媒介、容
    留如起訴書附表「被害人」欄所示之6名女子從事從事性交
    行為部分，依上說明，容留對象有別，侵害法益不同，在刑
    法評價上各具獨立性，依社會通念難認係出於單一犯意之決
    定，其媒介容留以營利之犯意自屬個別，行為互殊，自屬數
    罪（共計6罪），應分論併罰。公訴意旨認被告等人所為，
    應依集合犯論以一罪，容有誤會，併此敘明。　
四、查被告謝仁豪前因妨害兵役條例案件，經臺灣彰化地方法院以判處有期徒刑2月確定（案列：105年度簡字第1180號），於106年1月31日執行完畢出監；被告張賢崑前因公共危險案件，經本院判處有期徒刑2月確定（案列：108年度交簡字第1096號），於108年12月16日易科罰金執行完畢；被告簡雨新前因公共危險案件，經本院判處有期徒刑2月確定（案列：105年度交簡字第2810號），於106年1月23日易科罰金執行完畢等情，有臺灣高等法院被告前案紀錄表在卷可稽，是被告謝仁豪、張賢崑、簡雨新受有期徒刑執行完畢後，5年內故意再犯本案，核符刑法第47條第1項所定累犯規定，惟卷內並無其他充分事證足認被告等具有何特別惡性或對刑罰反應力薄弱而應加重其刑之情形存在，且檢察官對此亦未具體指出證明方法。為免被告等所受刑罰超過其所應負擔之罪責，並參酌司法院大法官釋字第775號解釋意旨、最高法院刑事大法庭110年度台上大字第5660號裁定意旨，爰均不依刑法第47條第1項規定加重其刑，僅將上掲被告等之前科紀錄列為刑法第57條第5款「犯罪行為人之品行」之量刑審酌事由。
五、被告5人於本案行為時，均為已滿20歲之成年人，並均明知
    少年潘○玄為未滿18歲之少年，則被告5人與少年潘○玄共同
    實施本案犯罪，均應依兒童及少年福利與權益保障法第112
    條第1項前段之規定加重其刑。 
六、爰審酌被告5人均不思以正道取財，反藉容留成年女子與他
    人為猥褻行為以牟利，且犯罪時間均非短，所容留之女子達
    6人，所為敗壞社會秩序及善良風俗，行為確屬不該；惟念
    被告5人犯後均坦承犯行，態度尚可，兼衡其等犯罪動機、
    目的、手段、容留女子之人數、經營規模、被告5人所獲取
    之不法利益數額、素行（包含上揭科刑情形）暨其等於警詢
    自述之智識程度、職業、家庭經濟狀況等一切情狀，分別量
    處如主文所示之刑，並均諭知易科罰金之折算標準。又考量
    被告5人所犯數罪之罪名均相同，每次犯罪之方法、過程、
    態樣亦皆雷同，均侵害同一社會法益等，予以綜合整體評價
    後，分別定其應執行之刑，併諭知易科罰金之折算標準。
七、沒收　
（一）按供犯罪所用之物，屬於犯罪行為人者，得沒收之，為刑
      法第38條第2項前段所明定。查扣案如附表編號1、5、7至
      15、18所示之物，被告孫錫德供承為其所有且供本案應召
      站所用（見少連偵112號卷第28至29頁、本院侵訴卷二第2
      7至28頁），應為供本案犯罪所用之物；扣案如附表編號2
      8所示手機，被告謝仁豪供承為其所有（見少連偵112號卷
      一第256頁），且內有被告謝仁豪與被告孫錫德間就本案
      應召站相關討論之對話（見少連偵112號卷二第325至331
      頁），堪認為供本案犯罪所用之物，均應依刑法第38條第
      2項之規定沒收之。至於其他扣案物，無證據證明與各被
      告本案之犯行有何關連，爰均不予宣告沒收。
（二）又犯罪所得，屬於犯罪行為人者，沒收之；於全部或一部
      不能沒收或不宜執行沒收時，追徵其價額，刑法第38條之
      1第1項前段、第3項分別定有明文。又前條犯罪所得及追
      徵之範圍與價額，認定顯有困難時，得以估算認定之，同
      法第38條之2第1項前段亦有明定。詳核本案卷證資料，被
      告5人共同犯本案之犯罪所得及追徵之範圍與價額，在認
      定上顯有困難，應依刑法第38條之2第1項前段規定，以估
      算認定之，經查：
　 1、被告孫錫德於本院訊問時供稱每月約賺取2萬元至3萬元，惟仍要扣除小姐吃飯及交通費，主要都是拿零用錢等語（見本院侵訴卷二第26頁），參以被告簡雨新、謝仁豪均供承本案其等一個月約可取得7000至8000元（詳下述），則依對被告孫錫德最有利原則加以估算後，應認其犯罪所得為17萬5000元（計算式：7000元*起訴書附表「時間」欄所示期間即自107年1月間起至109年4月6日止共2年3個月=17萬5000元），雖未扣案，仍應依刑法第38條之1第1項規定諭知沒收，於全部或一部不能沒收或不宜執行沒收時，依刑法第38條之1第3項，追徵其價額。
　 2、被告謝仁豪於本院訊問時供稱其於106年12月至107年1月
      間加入本案應召站，每月約賺取7000元至8000元，並於10
      8年10月左右退出等語（見本院侵訴卷一第378頁），依對
      被告謝仁豪最有利原則加以估算後，應認本次犯行其犯罪
      所得為14萬7000元（計算式：7000元*1年9個月=14萬7000
      元），雖未扣案，仍應依刑法第38條之1第1項規定諭知沒
      收，於全部或一部不能沒收或不宜執行沒收時，依刑法第
      38條之1第3項，追徵其價額。
   3、被告張賢崑、畢珏堂本院準備程序時供稱其並未取得任何薪 資及報酬補貼（見本院侵訴卷一第258、266頁），卷內亦無任何被告張賢崑、畢珏堂已領有107年1月至109年4月6日之薪水或分得所得之事證，依罪證有疑、利歸被告之原則，應認被告張賢崑、畢珏堂並未取得共犯之所得或報酬，爰不宣告沒收。
　 4、被告簡雨新本院準備程序時供稱其每月約賺取8000至9000元，期間為108年6月至109年1月中旬等語（見本院侵訴卷一第152頁、本院侵訴卷二第34頁），依對被告簡雨新最有利原則加以估算後，應認其本次犯行之犯罪所得為6萬元（計算式：8000元*7月又15天=6萬元），雖未扣案，仍應依刑法第38條之1第1項規定諭知沒收，於全部或一部不能沒收或不宜執行沒收時，依刑法第38條之1第3項，追徵其價額。
八、依刑事訴訟法第449條第2項、第3項、第450條第1項、第454
    條第2項，逕以簡易判決處刑如主文。
九、如不服本判決，應於判決送達之翌日起20日內，向本院提出
    上訴書狀敘明上訴理由（附繕本），上訴於本院第二審合議
    庭。　　　　　　　
十、本案經檢察官郭耿誠提起公訴、檢察官邱曉華到庭執行職務
    。　
中　　華　　民　　國　 111 　 年　　11　　月　　29 　 日
　　　　　　　　  刑事第二十三庭  法　官  陳乃翊　　
上正本證明與原本無異。
如不服本判決應於收受送達後20日內向本院提出上訴書狀，並應
敘述具體理由；其未敘述上訴理由者，應於上訴期間屆滿後20日
內向本院補提理由書（均須按他造當事人之人數附繕本）「切勿
逕送上級法院」。因疫情而遲誤不變期間，得向法院聲請回復原
狀。
                                  書記官  鄭如意
中　　華　　民　　國　　111 　年　　11　　月　　29　　日
附錄本案論罪科刑法條全文：
中華民國刑法第231條
意圖使男女與他人為性交或猥褻之行為，而引誘、容留或媒介以
營利者，處5年以下有期徒刑，得併科10萬元以下罰金。以詐術
犯之者，亦同。
公務員包庇他人犯前項之罪者，依前項之規定加重其刑至二分之
一。
附表：
編號 扣案物名稱 持有人/ 所有人 證據出處 1 SAMSUNG S8手機1隻 孫錫德 109年度少連偵字第112號卷二第181頁 2 開山刀1把   3 武士刀1把   4 榔頭1把   5 商業本票1本   6 筆記本1本   7 工作聲明書1份   8 房屋租賃契約書（立約人：畢珏堂；租賃期間：109年1月1日至110年1月1日）1份   9 房屋租賃契約書（立約人：謝仁豪；租賃期間：108年11月25日至109年11月24日）1份   10 房屋租賃契約書（立約人：謝仁豪；租賃期間：109年1月20日至110年1月19日）1份   11 房屋租賃契約書（立約人：謝仁豪；租賃期間：109年4月2日至110年4月1日）1份  109年度少連偵字第112號卷二第183頁 12 酒店小姐薪資表１張   13 酒店小姐薪水單１張   14 酒店小姐髮妝單１批   15 酒店小姐薪資袋１個   16 VIZIO筆電1台   17 酒店小姐欠款單1張   18 黃色隨身碟1顆   19 金融卡（含現金卡）（中信金融卡；帳號：000000000000）1張 謝仁豪 109年度少連偵字第112號卷二第215頁 20 身分證（A2）1張   21 健保卡（A2）1張   22 中華郵政存摺簿（帳號：0000000000000）1本   23 A2大頭貼5張   24 王○琁大頭貼5張   25 龍昇飯店核帳單1張   26 君悅飯店核帳單3張   27 小米手機1隻   28 IPHONE 8PLUS手機1隻   29 金聰酒店結帳單1張 張賢崑 109年度少連偵字第112號卷二第201頁 30 身分證（陳昭霖）1張   31 中華郵政金融卡（帳號：0000000000000）1張   32 IPHONE XR手機1隻   33 球棒1隻 畢珏堂 109年度少連偵字第112號卷二第273頁 34 IPHONE 8PLUS手機1隻